臺灣臺南地方法院刑事判決　　　　　　　　　　　　九十一年度易字第一二一一號
　　公　訴　人　臺灣台南地方法院檢察署檢察官
　　被　　　告　甲○○
右列被告因恐嚇取財案件，經檢察官提起公訴（九十一年度偵字第四九一二號），本
院判決如左：
    主  文
甲○○連續幫助意圖為自己不法之所有，以恐嚇使人將本人之物交付，累犯，處有期
徒刑伍月，如易科罰金，以參佰元折算壹日。
    事  實
一、甲○○曾因賭博案件，經臺灣高雄地方法院以八十七年度易字第九七九號判處有
    期徒刑四月，如易科罰金，以三百元折算一日，嗣經甲○○提起上訴後撤回上訴
    確定，於民國八十七年九月十五日以易科罰金執行完畢，竟僅因缺錢花用，即於
    九十年六月間，見報紙刊登有「辦門號送現金」之廣告，依廣告刊登之電話，與
    自稱「劉進士」之不詳年籍之成年男子接洽，「劉進士」遂於九十年八月十九日
    晚間九時許要求甲○○交付郵局及銀行之存摺、金融提款卡，並允諾給付甲○○
    每提供一郵局存摺及金融提款卡，代價新台幣（以下同）三千元，每提供一銀行
    存摺及金融提款卡，代價一千元，甲○○明知劉進士及所屬集團買賣銀行及郵局
    存摺，係為從事財產犯罪之行為及取款並藉以逃避追查之洗錢工具，竟仍為貪圖
    小利，基於幫助他人恐嚇取財之犯意，於九十年八月二十日起，連續向臺南市東
    門郵局（帳號：0000000號）、大眾商業銀行（帳號：00000000
    0000）、富邦商業銀行（帳號：000000000000號）、玉山商業
    銀行永康分行（帳號：0000000000000號）、臺南區中小企業銀行
    （帳號：0000000000000號）、大安商業銀行永康分行（帳號：0
    00000000000號）、誠泰商業銀行（帳號：00000000000
    0號）、中國信託商業銀行（帳號：000000000000號）、上海商業
    銀行（帳號：00000000000000號）及第一商業銀行開立帳戶，並
    於九十年八月二十日起，連續在臺南縣永康市○○路復興派出所附近，將上開帳
    戶之存摺及金融提款卡交付「劉進士」，「劉進士」隨即當場給付現金予甲○○
    作為代價，共計取得一萬二千元。嗣於九十年九月五日及同年九月十四日，丙○○及乙○○所有之自小客車，車牌號碼分別係Ｃ二—五三三七號、Ｓ五—三四０
    三號遭竊，經「劉進士」所屬機構內部不詳姓名之成年男子以電話恐嚇丙○○及
    乙○○等人須將指定之金額匯入前揭甲○○之臺南市東門郵局或玉山商業銀行永
    康分行帳戶內，否則將車輛解體破壞，致使丙○○等人心生畏懼而依指示匯款，
    「劉進士」及所屬集團旋以提款卡將贖款領走，嗣經警據報循線查悉上情。
二、案經嘉義市警察局第二分局報告臺灣嘉義地方法院檢察署呈請臺灣高等法院臺南
    分院檢察署檢察長令轉臺灣臺南地方法院檢察署檢察官偵查起訴。
    理  由
一、訊據被告甲○○固不否認確有交付「劉進士」前開帳戶之存摺及金融提款卡，並
    取得計一萬二千元之報酬等情，惟於本院審理時，矢口否認其知悉「劉進士」持
    上開帳戶之存摺及金融提款卡之目的，係做為財產犯罪行為及取款並藉以逃避追
    查之洗錢工具，辯稱：當時因為缺錢花用，所以才會販賣存摺及金融提款卡予「
    劉進士」，且「劉進士」曾告知伊不會拿來做壞事，伊確實不知「劉進士」竟會
    持伊之存摺及金融提款卡做為向他人恐嚇取財匯錢之洗錢工具云云。經查：本件
    被害人丙○○、乙○○如何遭他人以電話恐嚇匯款以贖回渠等所有之自小客車，
    並分別匯款五萬元、二萬五千元至被告前開帳戶內等情，業據被害人於警訊時指
    訴詳盡，並有嘉義市農會匯款回條一紙及郵政國內匯款執據一紙（均為影本）附
    警卷可資佐證。而被告確有將前開帳戶之存摺及金融提款卡交付「劉進士」使用
    ，且上開被害人所匯入被告前開帳戶之金錢，確於被害人匯款同日或翌日即遭人
    以被告提供之金融提款卡經由自動付款設備提領一空等節，亦有交易明細二紙附
    警卷可供參酌，被告雖以前揭情詞置辯，惟被告於警訊時供稱：「（問：你不知
    你將自己帳簿賣給他人後可能遭到他人拿來從事犯罪之可能？）我有想到，但我
    真的缺錢用」、「（問：劉姓男子購買儲金簿，提款卡有無告訴你作何用途？）
    他有告訴我是要做刮刮樂彩券詐欺案件時供被害人匯款」等語（詳警卷），復於
    本院訊問：「有人收購存摺、提款卡，有無懷疑？」時，陳稱：「我有懷疑，但
    因為小孩生病，需要用錢」（詳本院九十一年十月二十一日審判筆錄），顯見被
    告確實知其前開帳戶係供他人作為犯罪洗錢之工具，其嗣後於本院審理時辯稱不
    知「劉進士」將伊所交付之存摺及金融提款卡做為像他人恐嚇取財之洗錢工具云
    云，尚不足採信。是本件事證已臻明確，被告犯行洵堪認定，應依法加以論科。
二、被告甲○○提供其前開帳戶之存摺及金融提款卡，供做「劉進士」及所屬集團向
    他人恐嚇取財之洗錢工具，核其所為係犯刑法第三百四十六條第一項恐嚇取財罪
    之幫助犯，並依刑法三十條第二項規定，按正犯之刑減輕之。又被告先後多次幫
    助犯行，時間緊接、方法相同、觸犯構成要件相同之罪名，顯係基於概括犯意為
    之，為連續犯，依刑法第五十六條連續犯之規定論以一罪，並加重其刑。又被告
    甲○○曾因賭博案件，經臺灣高雄地方法院以八十七年度易字第九七九號判處有
    期徒刑四月，如易科罰金，以三百元折算一日，嗣經甲○○提起上訴後撤回上訴
    確定，於民國八十七年九月十五日以易科罰金執行完畢，有臺灣高等法院被告全
    國前案紀錄表一份附卷可按，其於五年內再犯本件有期徒刑以上之罪，為累犯，
    應依刑法第四十七條遞加重其刑，並依先加後減之例為之。審酌被告之犯罪動機
    、目的、手段，與生活狀況、品行、智識程度，併所生之危害及犯罪後之態度等
    一切情狀，量處如主文所示之刑，並諭知易科罰金之折算標準，以資懲儆。
據上論斷，應依刑事訴訟法第二百九十九條第一項前段，刑法第五十六條、第三百四
十六條第一項、第三十條第二項、第四十七條、第四十一條第一項前段，罰金罰鍰提
高標準條例第一條前段、第二條，判決如主文。
本案經檢察官葉耿旭到庭執行職務。
中      華      民      國    九十一    年      十      月    三十一    日
                                臺灣臺南地方法院刑事第二庭
                                      法  官  鄭  燕  璘
右正本證明與原本無異。
如不服本判決，應於判決送達後十日內，向本院提出上訴狀。
                                      書記官  田  富  蓉
中      華      民      國    九十一    年      十一    月      一      日
附錄本判決論罪法條全文：
刑法第三百四十六條第一項：
意圖為自己或第三人不法之所有，以恐嚇使人將本人或第三人之物交付者，處六月以
上五年以下有期徒刑，得併科一千元以下罰金。
